# 如何理解长期股权投资准则第五条企业合并形成的长期股权投资

提问人：sunwen69 时间：2017-09-18 10:03:43
企业合并形成的长期股权投资，此处是站在合并方的角度看，合并后合并方持有的长期股权投资，还是合并前合并方已持有的长期股权投资，

回答人：chenyiwei
就同一控制下合并而言，是指合并后合并方持有的长期股权投资；就非同一控制下合并而言，在个别报表层面是指在购买日增持的这部分投资，在合并报表层面是指购买日购买方所持有的全部对被收购方投资（包含购买日前原已持有的投资）。